臺灣臺南地方法院民事判決
                                     109年度小上字第51號
上  訴  人  李信憲  

被上訴人    陳香蓉  
            張卉潔  
            李姿瑩  
            莊旻綺  
            林鈺薺  
上列當事人間請求侵權行為損害賠償事件，上訴人對於民國109
年6月30日本院臺南簡易庭109年度南小字第637號第一審判決提
起上訴，本院判決如下：
    主  文
上訴駁回。
第二審訴訟費用新臺幣1,500元由上訴人負擔。
    理  由
一、按對於小額程序之第一審裁判之上訴或抗告，非以其違背法
    令為理由，不得為之；上訴狀內應記載上訴理由，表明原判
    決所違背之法令及其具體內容，及依訴訟資料可認為原判決
    有違背法令之具體事實；又判決不適用法規或適用不當者，
    為違背法令；有民事訴訟法第469條第1款至第5款所列事由
    時，其判決當然為違背法令，民事訴訟法第436條之24第2項
    、第436條之25、第468條、第469條規定甚明。又小額訴訟
    之第二審法院認上訴為無理由者，應為駁回之判決；小額程
    序之第二審判決，依上訴意旨足認上訴為無理由者，得不經
    言詞辯論為之，同法第436條之32第2項準用第449條第1項、
    第436條之29第2款亦有明文。本件訴訟標的金額新臺幣（下
    同）100,000元以下，上訴人不服小額訴訟第一審判決提起
    上訴，並具體指摘原判決違背民事訴訟法第422條之規定，
    其提起本件上訴，程序上合於上開規定，先予敘明。
二、上訴意旨以：上訴人在臺南市○○區○○路○段000號末廣町女僕
    咖啡店(下稱系爭咖啡店）擔任店長，被上訴人均為該店員
    工。上訴人雖有在系爭咖啡店更衣室裝設行動電源造型之針
    孔攝影機（下稱針孔攝影機），但更衣室門關起來，因無訊
    號而無法觀看，且上訴人裝設時間係自民國107年7月上旬至
    108年3月31日止，當時被上訴人張卉潔已離職，不可能被拍
    攝，被上訴人陳香蓉僅於107年10月18日、10月24日、10月3
    1日及11月29日上晚班；被上訴人李姿瑩僅於108年2月10日
    、2月23日、2月24日上晚班，被上訴人陳香蓉、李姿瑩均無
    法證明其有在上訴人拍攝的10次之中，況被上訴人陳香蓉、
    李姿瑩、莊旻綺、林鈺薺至更衣室均會關門，上訴人根本無
    法觀看其等更衣畫面，原判決徒以上訴人在刑事偵查中所為
    前後矛盾之自白供述，認定上訴人有偷窺被上訴人非公開活
    動，構成侵權行為，顯有違誤。又上訴人雖於刑事案件警詢
    時供稱其自107年7月上旬起至108年3月31日止使用系爭攝影
    機偷拍約10次等語，但並非謂該段期間每天均有拍攝，系爭
    攝影機除有攝錄影功能外，尚可作為充電使用，被上訴人至
    更衣室時均會關門，上訴人縱有錄影亦無法觀看，系爭攝影
    機僅作為充電使用。上訴人事後與被上訴人陳香蓉在LINE對
    話時雖有道歉承認錯誤，然上訴人亦有表示「我沒有錄影，
    真的，這台錄影的功能是有問題的。它錄影只會有雜訊」等
    語，足見上訴人確實未看到系爭攝影機的畫面，因被上訴人
    陳香蓉表示若上訴人承認錯誤就不追究，上訴人為息事寧人
    ，始依被上訴人陳香蓉之意思道歉認錯，此屬和解時之對話
    ，依民事訴訟法第422條規定，應不得採為裁判之依據等語
    。並聲明：原判決廢棄；被上訴人在第一審之訴駁回。
三、經查：
  ㈠上訴人指摘原判決違反民事訴訟法第422條部分：
    上訴人主張其在與被上訴人陳香蓉之LINE對話內容中，固有
    道歉及認錯，然此係因被上訴人陳香蓉表示若上訴人承認錯
    誤就不追究，上訴人為息事寧人因而依被上訴人陳香蓉之意
    思於LINE中道歉及認錯，此道歉及認錯係和解時之對話，依
    民事訴訴法第422條之規定，不得採為和解不成立後之裁判
    依據云云。按調解程序中，調解委員或法官所為之勸導及當
    事人所為之陳述或讓步，於調解不成立後之本案訴訟，不得
    採為裁判之基礎，民事訴訟法第422條固有明定，惟依上訴
    人與被上訴人陳香蓉LINE對話內容：「(上訴人，暱名玄野
    罪）對不起。我錯了（哭臉表情符號）我願意負起責任」、
    「(被上訴人陳香蓉)請你承認你的確有偷拍錄影，並且鄭重
    道歉」、「(被上訴人陳香蓉)不要再用顏文字了，這樣我會
    感受不到你的歉意」、「(上訴人)對不起，我有偷拍，這邊
    ，鄭重的跟妳道歉。並且以後不會再發生這樣的事情。如有
    任何再犯願接受你的任何要求」、「(上訴人)非常非常的抱
    歉」、「(上訴人)一時的鬼迷心竅，造成對妳的傷害，非常
    抱歉」、「(被上訴人陳香蓉)請問偷拍內容是偷看還是有錄
    影」、「(上訴人)我沒有錄影」(見原審108年南司小調字第
    2901號卷第19頁)，由上可知，上訴人於事後向被上訴人陳
    香蓉道歉認錯，於被上訴人陳香蓉詢問其是否承認有偷拍時
    ，上訴人坦承其確有偷拍等情，並非在調解委員或法官所為
    之勸導及當事人所為之陳述或讓步，原審依上訴人與被上訴
    人陳香蓉LINE對話內容採為裁判之基礎，即無違反民事訴訟
    法第422條之違背法令情事。
  ㈡上訴人主張其在系爭咖啡店更衣室裝設之針孔攝影機，因被
    上訴人進入更衣室均會關門，故未側錄到被上訴人更衣畫面
    ，上訴人未觀看到被上訴人更衣畫面云云，惟原判決業已審
    酌上訴人在刑事案件警詢所為之供述，及上訴人與被上訴人
    陳香蓉間之LINE對話，併參酌針孔攝影機產品功能說明書記
    載針孔攝影機具有可隨時監控、不限距離，可邊充邊錄及紅
    外線夜視等功能等情，認定上訴人自107年7月上旬起至108
    年3月31日，使用針孔攝影機窺視被上訴人在系爭咖啡店更
    衣室之更衣行為等非公開活動等情，上訴人抗辯被上訴人更
    衣時會將更衣室門關起來時，系爭攝影機無法接受訊號而看
    不到畫面，只具有充電功能云云，並不可採，並依全辯論意
    旨及調查證據之結果，認定上訴人未經被上訴人同意利用針
    孔攝影機窺視之行為，侵害被上訴人之隱私權，判決被上訴
    人得各請求上訴人賠償精神慰撫金新臺幣2萬元本息。上訴
    人仍就原判決所為此部分事實認定及證據斟酌、取捨之當否
    加以爭執，惟取捨證據、認定事實本係事實審法院之職權，
    原判決依卷證資料，斟酌全辯論意旨，依論理及經驗法則而
    為證據之取捨，並說明得心證之理由，難謂原判決有何違背
    法令，上訴人此部分主張，自不足採。
  ㈢上訴人另主張其於107年7月上旬至108年3月31日止放置針孔
    攝影機時間，被上訴人張卉潔已離職，不可能被拍攝；被上
    訴人陳香蓉僅於107年10月18日、10月24日、10月31日及11
    月29日上晚班；被上訴人李姿瑩僅於108年2月10日、2月23
    日、2月24日上晚班，被上訴人陳香蓉、李姿瑩均無法證明
    其有在上訴人拍攝的10次之中云云，並提出被上訴人張卉潔
    勞工退休金提繳申報表影本，及系爭咖啡店107年7月至108
    年3月排班表為證(見本院卷第55-111頁)。惟按當事人於第
    二審程序不得提出新攻擊或防禦方法。但因原法院違背法令
    致未能提出者，不在此限，民事訴訟法第436之28條定有明
    文。上訴人所主張上開事實及法律之性質，於原審並無不能
    提出之事由，原審亦無違背法令致上訴人未能提出之情事，
    依前開規定，上訴人於第二審程序始提出上開新攻擊防禦方
    法，本院依法無從審酌，上訴人指摘原判決違背法令，為不
    足採。
四、綜上所述，原審判決並無違背法令，上訴人提起上訴，指摘
    原判決不當，求予廢棄改判，顯無理由，依首揭規定，爰不
    經言詞辯論，逕以判決駁回之。
五、本件小額事件之上訴既經駁回，第二審訴訟費用1,500元（
    即第二審裁判費），依民事訴訟法第436條之32第1項、第43
    6條之19第1項及第78條規定，應由敗訴之上訴人負擔，爰確
    定如主文第2項所示。
六、據上論結，本件上訴為無理由，依民事訴訟法第436條之29
    第2款、第436條之32第1項、第2項、第449條第1項、第436
    條之19第1項、第78條，判決如主文。
中　　華　　民　　國　  109　　年　　12 　月　　18　　日
                  民事第五庭   審判長法  官  劉秀君
                                     法  官  張家瑛
                                     法  官  張桂美
以上正本係照原本作成。　　　　　　　　　　　　　　 
本判決不得上訴。
中　　華　　民　　國　　109 　年　　12　　月　　18　　日
                                     書記官  蘇冠杰